【裁判字號】    98,台上,7392
【裁判日期】    981210
【裁判案由】    違反毒品危害防制條例
【裁判全文】
最高法院刑事判決            九十八年度台上字第七三九二號
上  訴  人  甲○○
                    188號
上列上訴人因違反毒品危害防制條例案件，不服台灣高等法院花
蓮分院中華民國九十六年八月九日第二審判決（九十六年度上訴
字第七七號，起訴案號：台灣花蓮地方法院檢察署九十五年度偵
字第一一六九號），提起上訴，本院判決如下：
    主  文
上訴駁回。
    理  由
按刑事訴訟法第三百七十七條規定，上訴於第三審法院，非以判
決違背法令為理由，不得為之。是提起第三審上訴，應以原判決
違背法令為理由，係屬法定要件。如果上訴理由書狀並未依據卷
內訴訟資料，具體指摘原判決不適用何種法則或如何適用不當，
或所指摘原判決違法情事，顯與法律規定得為第三審上訴理由之
違法情形，不相適合時，均應認其上訴為違背法律上之程式，予
以駁回。本件原判決綜合全部卷證資料，認上訴人甲○○有其事
實欄所載之犯行，已詳敘所憑之證據與認定之理由。就上訴人否
認犯罪之所辯，認不足採信，於理由內予以指駁、說明甚詳。因
而維持第一審論處上訴人連續販賣第一級毒品罪刑（有期徒刑十
年）之判決，駁回其在第二審之上訴。從形式上觀察，並無足以
影響判決結果之違法情形存在。上訴意旨略稱：原判決疏未說明
何以修正前連續犯之規定較有利於上訴人，於法不合。又原判決
論處上訴人販賣第一級毒品罪，惟該罪法定本刑併科罰金部分，
依修正後刑法第三十三條第五款「罰金：新台幣一千元以上，以
百元計算之。」之規定，較舊法所定罰金最低額「銀元一元以上
」為重，原判決就此部分，未依刑法第二條第一項之規定為比較
，亦與法令未合云云。惟查：犯罪事實之認定，證據之取捨及其
證明力如何，乃事實審法院自由判斷之職權，如其取捨不違背經
驗法則與論理法則，即不得指為違法，而據為上訴第三審之理由
。本件原判決認定上訴人基於營利之意圖之概括犯意，先後四次
販售第一級毒品海洛因予高小波及范桂華，得款新台幣四千元等
情，已說明本於調查所得心證，分別定其取捨而為事實判斷之理
由。所為論斷，核無違背客觀存在之經驗法則與論理法則，自屬
事實審採證、認事之適法職權行使，尚難漫指為違法。依原判決
認定之事實，上訴人先後販賣四次第一級毒品海洛因，係基於概
括之犯意為之，屬連續犯裁判上一罪，自較修法後廢止連續犯以
數罪論處為輕，已敘明比較新舊法之適用，採取有利上訴人之連
續犯規定之理由；又原判決既維持第一審之判決（依刑法第五十
九條之規定酌減其刑）僅論處有期徒刑，未就罰金部分修正前後
之新舊規定加以比較，理由之敘述稍嫌簡漏，而有微疵，然適用
之法律並無不當，且與判決本旨不生影響，自不得據為上訴第三
審之適法理由。上訴意旨，係對原審採證、認事之職權行使，漫
事指摘，核與得為第三審上訴理由之法定要件不相適合。應認其
上訴違背法律上之程式，予以駁回。
據上論結，應依刑事訴訟法第三百九十五條前段，判決如主文。
中    華    民    國  九十八  年   十二   月    十    日
                      最高法院刑事第十一庭
                          審判長法官  石  木  欽
                                法官  洪  佳  濱
                                法官  韓  金  秀
                                法官  段  景  榕
                                法官  周  煙  平
      本件正本證明與原本無異
                                      書  記  官
中    華    民    國  九十八  年   十二   月   十五   日
                                                      Ｑ


司法院資訊處製作；財團法人民間司法改革基金會備份。
